臺灣新竹地方法院刑事裁定
111年度單禁沒字第54號
聲  請  人  臺灣新竹地方檢察署檢察官
被      告  李兆宗




上列聲請人聲請單獨宣告沒收違禁物（111 年度聲沒字第53號，
偵查案號：110 年度毒偵緝字第251 號、110 年度毒偵字第1696
號），本院裁定如下：
    主  文
扣案之第二級毒品甲基安非他命貳包（含包裝袋貳只，驗餘總淨
重伍點柒捌貳公克）沒收銷燬。
    理  由
一、聲請意旨略以：按違禁物得單獨宣告沒收，查獲之第一、二
　　級毒品及專供製造或施用第一、二級毒品之器具，不問屬於
　　犯罪行為人與否，均沒收銷燬之，刑法第40條第2 項（聲請
　　書贅引第3 項）及毒品危害防制條例第18條第1 項前段分別
　　定有明文。經查，新竹市警察局於民國109 年7 月15日21時
　　56分許，在被告李兆宗位於新竹縣○○鎮○○路000 巷00號
　　住處內，查獲被告涉犯施用及持有第二級毒品案件，業經本
　　檢察官以110 年度毒偵緝字第251 號、110 年度毒偵字第16
　　96號為不起訴處分確定，有該處分書在卷足稽。惟查扣案之
　　第二級毒品甲基安非他命2 包（總毛重6.17公克）係違禁物
　　，請依前揭法條規定宣告沒收銷燬。
二、按查獲之第一級毒品、第二級毒品，不問屬於犯罪行為人與
　　否，均沒收銷燬之，毒品危害防制條例第18條第1 項前段定
　　有明文。又按甲基安非他命係毒品危害防制條例第2 條第2
　　項第2 款所規範之第二級毒品，依同條例第ll條第2 項規定
　　不得持有，故屬違禁物，自應依毒品危害防制條例第18條第
　　l 項前段規定宣告沒收銷燬之。再按違禁物得單獨宣告沒收
　　，刑法第40條第2 項亦定有明文。
三、經查：
（一）被告李兆宗因於109 年7 月14日7 時30分許，在其位於新
　　　竹縣○○鎮○○路000 巷00號之住處內，以將第二級毒品
　　　甲基安非他命放入玻璃球內燒烤吸食其煙霧之方式，施用
　　　第二級毒品甲基安非他命之案件，經臺灣新竹地方檢察署
　　　檢察官聲請，而經本院於110 年1 月13日以109 年度毒聲
　　　字第274 號裁定令入勒戒處所施以觀察勒戒，旋因觀察勒
　　　戒結果，因認無繼續施用毒品傾向，於110 年10月15日執
　　　行完畢出所，並經臺灣新竹地方檢察署檢察官於110 年10
　　　月20日以110 年度毒偵緝字第251 號、110 年度毒偵字第
　　　1696號為不起訴處分確定等情，有本院109 年度毒聲字第
　　　274 號裁定1 份、臺灣新竹地方檢察署檢察官觀察勒戒處
　　　分執行指揮書1 份、法務部○○○○○○○○110 年10月
　　　12日苗所衛字第11000027230 號函1 份及所附法務部○○
　　　○○○○○○附設勒戒處所有無繼續施用毒品傾向證明書
　　　1 份、有無繼續施用毒品傾向評估標準紀錄表1 份、臺灣
　　　新竹地方檢察署檢察官110 年度毒偵緝字第251 號、110
　　　年度毒偵字第1696號不起訴處分書1 份及臺灣高等法院被
　　　告前案紀錄表1 份在卷足稽。
（二）次查被告所為前揭施用第二級毒品甲基安非他命案件，於
      109 年7 月15日21時56分許，在其位於上址之居所為警持
　　　本院核發之搜索票實施搜索並查獲，且為警扣得第二級毒
　　　品甲基安非他命2 包等情，有臺灣新竹地方檢察署檢察官
　　　拘票1 份、本院109 年度聲搜字第406 號搜索票1 份、自
　　　願受搜索同意書1 份、新竹市警察局搜索扣押筆錄1 份、
　　　扣押物品目錄表1 份、搜索現場及扣案物照片共6 幀、新
　　　竹市警察局偵辦毒品案件尿液檢體委驗單（檢體編號：D-
　　　053 號）1 份、台灣尖端先進生技醫藥股份有限公司於10
　　　9 年7 月31日所出具報告序號竹偵二－10號濫用藥物檢驗
　　　報告（尿液檢體編號：D-053 號）1 份等附卷可稽。而扣
　　　案白色結晶2 包經送台灣尖端先進生技醫藥股份有限公司
　　　毒品原物鑑定實驗室鑑定結果：實驗室分析編號DAA1353
　　　，毛重1.95公克，淨重1.821 公克，使用量0.015 公克，
　　　剩餘量1.806 公克，鑑定結果：第二級毒品甲基安非他命
　　　（Methamphetamine ）；實驗室分析編號DAA1354 ，毛重
　　　4.22 公克，淨重3.989公克，使用量0.013 公克，剩餘量
　　　3.976 公克，鑑定結果：第二級毒品甲基安非他命（Meth
　　　amphetamine ）等情，有台灣尖端先進生技醫藥股份有限
　　　公司毒品原物鑑定實驗室於109 年8 月7 日所出具之毒品
　　　證物鑑定分析報告2 份附卷足憑（見毒偵字第1400號卷第
　　　73至76頁），是該白色結晶2 包屬毒品危害防制條例第2
　　　條第2 項第2 款管制之第二級毒品甲基安非他命，為法律
　　　上禁止持有之違禁物；又包裝前開毒品之包裝袋2 只，仍
　　　會殘留微量毒品而無法完全析離，是應整體視為第二級毒
　　　品，不問屬於被告與否，應依毒品危害防制條例第18條第
　　　1 項前段之規定宣告沒收銷燬之。至於鑑驗耗損之毒品部
　　　分，因已滅失，自無庸併予宣告沒收銷燬。另上開110 年
　　　度毒偵字第1696號案件中尚有扣案第二級毒品甲基安非他
　　　命2 包（驗前總毛重1.21公克，臺灣新竹地方檢察署111
　　　年安字第32號扣押物品清單），聲請人並未聲請沒收銷燬
　　　，本院自無從審酌，附此敘明。
四、依刑事訴訟法第220 條、第455 條之36第2 項，毒品危害防
　　制條例第18條第1 項前段，刑法第11條前段、第40條第2 項
    ，裁定如主文。
中　　華　　民　　國　　111 　年　　5 　　月　　31　　日
                 刑事第一庭    法　官　楊惠芬
以上正本證明與原本無異。
如不服本裁定，應於裁定送達後5日內向本院提出抗告狀。
中　　華　　民　　國　　111 　年　　6 　　月　　6 　　日
              　　　　　　　　　書記官  李艷蓉